【裁判字號】    97,訴,1464
【裁判日期】    970821
【裁判案由】    偽造文書等
【裁判全文】
臺灣臺北地方法院刑事判決              97年度訴字第1464號
    公  訴  人  臺灣臺北地方法院檢察署檢察官
    被      告  乙○○
                        （現另案在臺灣桃園女子監獄執行中
上開被告因偽造文書等案件，經檢察官提起公訴（九十七年度偵
緝字第一一八九號、第一一九○號），因被告於本院準備程序中
就被訴事實為有罪之陳述，經本院合議庭裁定改進行簡式審判程
序，本院判決如下：
    主  文
乙○○意圖為自己不法之所有，而侵占對於業務上所持有之物，
處有期徒刑陸月；又竊盜，處有期徒刑貳月；又行使偽造私文書
，足以生損害於他人，處有期徒刑貳月，如附表所示偽造「甲○
○」署押肆枚均沒收；應執行有期徒刑捌月，如附表所示偽造「
甲○○」署押肆枚均沒收。
    事  實
一、乙○○受僱於明志加油站實業股份有限公司（設於臺北縣深
    坑鄉○○路○段二五巷一四號，下稱明志加油站，起訴書誤
    繕為明智加油站）擔任加油員職務，並因前開業務關係而負
    責收取及保管明志加油站所交付之零用金及顧客加油時所支
    付之金錢，於民國九十六年十月二十五日下午四時四十二分
    至同時四十五分許，竟意圖為自己不法之所有，趁隙攜帶所
    保管之款項合計新臺幣（下同）二萬五千八百零四元離開明
    志加油站上址營業處所，而將業務上所持有之上開款項侵占
    入己，嗣經上開加油站副站長姚俊傑察看監視錄影記錄始循
    線查悉上情。
二、乙○○與甲○○於九十六年十一月間同為設在臺北市○○路
    二二之一號「優仕紳烘焙館」之店員，乙○○竟基於為自己
    不法所有之意圖，先於九十六年十一月四日晚上八時許，在
    上開「優仕紳烘焙館」內，徒手竊取甲○○所有之皮夾一個
    （內有現金一千元、花旗銀行卡號00000000000
    00000號信用卡、兆豐銀行卡號0000000000
    000000號信用卡、健保卡、身分證各一張），得手後
    ，再基於為自己不法所有意圖及行使偽造私文書之接續犯意
    ，於如附表所示之時間、地點，持上開信用卡刷卡消費購物
    ，接續在簽帳單上偽造「甲○○」之署押交付特約商店店員
    以行使，使如附表編號一至四號所示之特約商店店員陷於錯
    誤而交付如附表編號一至四號所示之商品，足以生損害於花
    旗銀行、兆豐銀行、甲○○。
三、案經明志加油站、甲○○分別訴由臺北縣警察局新店分局、
    臺北市政府警察局中正第一分局報請臺灣臺北地方法院檢察
    署檢察官偵查起訴。
    理  由
一、上開犯罪事實，業據被告乙○○於偵查及本院審理中坦白承
    認，核與證人姚俊傑證述、告訴人甲○○指訴情節相符，並
    有零用金明細表、監視錄影翻拍照片、切結書、刑事案件報
    案證明申請書、簽帳單、刷卡明細等證據資料在卷可資佐證
    ，被告自白與事實相符，本件事證業已明確，被告犯行均堪
    以認定。
二、核被告所為事實欄一之行為，係犯刑法第三百三十六條第二
    項之業務侵占罪；核被告所為事實欄二之行為，係犯刑法第
    三百二十條第一項之竊盜罪及刑法第二百十六條、第二百十
    條之行使偽造私文書罪及第三百三十九條第一項之詐欺取財
    罪（各部分所涉罪名詳如附表所示）。被告在如附表所示之
    簽帳單上偽造「甲○○」署押之行為均為偽造私文書之部分
    行為，而偽造私文書之低度行為復為事後行使之高度行為所
    吸收，均不另論罪。被告如附表編號一至四號所示之行使偽
    造私文書以詐欺取財之行為，均為一行為分別觸犯數罪名，
    是應依刑法第五十五條之規定論以行使偽造私文書罪。被告
    於如附表所示之時間四次行使偽造私文書之行為，時間緊接
    ，行為無從分割，應認為一行為而論以一罪。另被告所犯上
    開業務侵占罪、竊盜罪及行使偽造私文書罪間，犯意各別，
    行為不同，應分論併罰。爰審酌被告於偵查及本院審理中均
    坦白承認犯行，犯後態度尚佳，另參酌被告犯罪動機、目的
    、手段及犯罪對於他人所生危害程度等情狀，分別量處及定
    應執行刑如主文所示。至於如附表所示簽帳單上之「甲○○
    」署押共四枚，均為偽造之署押，應依刑法第二百十九條之
    規定併與宣告沒收。
據上論斷，應依刑事訴訟法第二百七十三條之一第一項、第二百
九十九條第一項前段，刑法第三百三十六條第二項、第三百二十
條第一項、第二百十六條、第二百十條、第三百三十九條第一項
、第五十五條、第五十一條第五款、第二百十九條，刑法施行法
第一條之一，判決如主文。
本案經檢察官鄧巧羚到庭執行職務
中    華    民    國    97    年    8     月    21    日
                        臺灣臺北地方法院刑事第八庭
                            法  官   唐于智
上正本證明與原本無異。
如不服本判決，應於判決送達後10日內，向本院提出上訴狀。
                            書記官   陳家欣
中    華    民    國    97    年    8     月    21    日
附錄本案論罪法條
刑法第336條第2項
對於業務上所持有之物，犯前條第1 項之罪者，處6 月以上5 年
以下有期徒刑，得併科3000元以下罰金。
刑法第320條第1項
意圖為自己或第三人不法之所有，而竊取他人之動產者，為竊盜
罪，處5 年以下有期徒刑、拘役或500 元以下罰金。
刑法第210條
偽造、變造私文書，足以生損害於公眾或他人者，處5 年以下有
期徒刑。
刑法第216條
行使第210 條至第215 條之文書者，依偽造、變造文書或登載不
實事項或使登載不實事項之規定處斷。
附表
┌─┬──────────┬──┬───┬──────┬─────┐
│編│時間、地點、方式    │金額│刷得物│觸犯罪名    │應沒收之物│
│號│                    │    │品或所│            │品        │
│  │                    │    │獲勞務│            │          │
├─┼──────────┼──┼───┼──────┼─────┤
│1 │96年11月4 日晚上10時│1504│不詳物│刑法第216 條│偽造之「李│
│  │15分，在位於臺北市漢│元  │品    │、第210 條行│明倩」署押│
│  │口街1 段3 號之福美唱│    │      │使偽造私文書│1 枚（見臺│
│  │片行，持甲○○所申辦│    │      │罪、同法第33│灣臺北地方│
│  │之兆豐銀行信用卡刷卡│    │      │9 條第1 項之│法院檢察署│
│  │消費，乙○○於簽帳單│    │      │詐欺取財罪  │97偵7014號│
│  │（一式一聯）上偽造「│    │      │            │卷第35頁）│
│  │甲○○」之署押1 枚  │    │      │            │          │
├─┼──────────┼──┼───┼──────┼─────┤
│2 │96年11月4 日晚上10時│1890│不詳物│刑法第216 條│偽造之「李│
│  │33分，在位於臺北市館│元  │品    │、第210 條行│明倩」署押│
│  │前路6 之4 號之「SKIN│    │      │使偽造私文書│1 枚（見臺│
│  │FOOD」，持甲○○所申│    │      │罪、同法第33│灣臺北地方│
│  │辦之兆豐銀行信用卡刷│    │      │9 條第1 項之│法院檢察署│
│  │卡消費，乙○○於簽帳│    │      │詐欺取財罪  │97偵7014號│
│  │單（一式一聯）上偽造│    │      │            │卷第36頁）│
│  │「甲○○」之署押1枚 │    │      │            │          │
├─┼──────────┼──┼───┼──────┼─────┤
│3 │96年11月4 日晚上11時│1680│不詳物│刑法第216 條│偽造之「李│
│  │9 分，在位嘉裕西服館│元  │品    │、第210 條行│明倩」署押│
│  │前門市，持甲○○所申│    │      │使偽造私文書│1 枚（見臺│
│  │辦之花旗銀行信用卡刷│    │      │罪、同法第33│灣臺北地方│
│  │卡消費，乙○○於簽帳│    │      │9 條第1 項之│法院檢察署│
│  │單（一式一聯）上偽造│    │      │詐欺取財罪  │97偵7014號│
│  │「甲○○」之署押1 枚│    │      │            │卷第40頁）│
├─┼──────────┼──┼───┼──────┼─────┤
│4 │96年11月4 日晚上9 時│4504│不詳物│刑法第216 條│偽造之「李│
│  │50分，在久大文具行許│元  │品    │、第210 條行│明倩」署押│
│  │昌店，持甲○○所申辦│    │      │使偽造私文書│1 枚（見臺│
│  │之花旗銀行信用卡刷卡│    │      │罪、同法第33│灣臺北地方│
│  │消費，乙○○於簽帳單│    │      │9 條第1 項之│法院檢察署│
│  │（一式一聯）上偽造「│    │      │詐欺取財罪  │97偵7014號│
│  │甲○○」之署押1 枚  │    │      │            │卷第43頁）│
└─┴──────────┴──┴───┴──────┴─────┘


司法院資訊處製作；財團法人民間司法改革基金會備份。
